Notariële protocollen en akten van notarissen te Haarlem (Oud Notarieel Archief Haarlem)
Noord-Hollands Archief
- Julius Hendrik Froichen, 1774-1810, 75.
  - Minuten van allerlei notariële akten. Bevat veel Engelse en Franse akten, veel gedrukte formulieren, 1774-1810, 1325-1360; 36 delen
    - 2 juli 1788-30 december 1788, 1346
    - 3 januari 1789-27 juni 1789, 1347
    - 7 juli 1789-29 december 1789, 1348
    - 9 januari 1790-26 juni 1790, 1349
    - 7 juli 1790-30 december 1790, 1350
    - 3 januari 1791-29 juni 1791, 1351
    - 7 juli 1791-28 december 1791, 1352
    - 2 januari 1792-23 juni 1792, 1353
    - 14 juli 1792-22 december 1792, 1354
    - 8 januari 1793-31 december 1793, 1355
    - 3 januari 1794-20 december 1794, 1356
    - 9 januari 1795-29 december 1796, 1357
    - 6 januari 1797-30 december 1797, 1358
    - 9 januari 1798-22 december 1800, 1359
    - 16 januari 1801-8 juni 1810, 1360
  - Index op de familienamen over de jaren 1774-1790, 1361
  - Index op de familienamen over de jaren 1791-1810, 1362
- Jan Schouten, 1776-1810, 76.
  Deze notaris werd als zodanig na recommandatie van burgemeesteren en regeerders van Haarlem, d.d. 27 december 1775, door de Staten van Holland op 28 januari 1776 gecreëerd en dezelfde dag door het Hof van Holland geadmitteerd. Toegelaten tot de uitoefening van het notarisschap binnen Haarlem op 20 februari 1776. Op 7 April 1774 werd hij benoemd tot procureur. Zie ook inv.nrs. 1593-1617 voor de akten uit de periode 1811-1828
  - Minuten van allerlei notariële akten; met een index in elk deel, 1776-1810, 1363-1428; 66 delen
    De band 1617.1(A-J) en 1617.2(K-Z) op de studiezaal vormen de index op deze akten
    - 22 februari 1776-30 juni 1777, 1363
    - 3 juli 1777-29 december 1777, 1364
    - 2 januari 1778-30 december 1778, 1365
    - 2 januari 1779-28 december 1779, 1366
    - 5 januari 1780-27 juni 1780, 1367
    - 4 juli 1780-31 december 1780, 1368
    - 3 januari 1781-29 juni 1781, 1369
    - 4 juli 1781-31 december 1781, 1370
    - 4 januari 1782-29 juni 1782, 1371
    - 1 juli 1782-31 december 1782, 1372
    - 2 januari 1783-30 juni 1783, 1373
    - 2 juli 1783-31 december 1783, 1374
    - 3 januari 1784-30 juni 1784, 1375
    - 2 juli 1784-31 december 1784, 1376
    - 8 januari 1785-26 juni 1785, 1377
    - 2 juli 1785-31 december 1785, 1378
    - 2 januari 1786-30 juni 1786, 1379
    - 2 juli 1786-28 december 1786, 1380
    - 2 januari 1787-30 juni 1787, 1381
    - 2 juli 1787-31 december 1787, 1382
    - 2 januari 1788-30 juni 1788, 1383
    - 5 juli 1788-27 december 1788, 1384
    - 2 januari 1789-27 juni 1789, 1385
    - 1 juli 1789-31 december 1789, 1386
    - 1 januari 1790-30 juni 1790, 1387
    - 5 juli 1790-30 december 1790, 1388
    - 3 januari 1791-22 juni 1791, 1389
    - 1 juli 1791-31 december 1791, 1390
    - 2 januari 1792-22 juni 1792, 1391
    - 6 juli 1792-28 december 1792, 1392
    - 2 januari 1793-30 juni 1793, 1393
    - 8 juli 1793-31 december 1793, 1394
    - 7 januari 1794-29 juni 1794, 1395
    - 1 juli 1794-31 december 1794, 1396
    - 14 januari 1795-25 juni 1795, 1397
    - 3 juli 1795-31 december 1795, 1398
    - 2 januari 1796-30 juni 1796, 1399
    - 1 juli 1796-31 december 1796, 1400
    - 2 januari 1797-29 april 1797, 1401
    - 3 mei 1797-30 december 1797, 1402
    - 1 januari 1798-30 juni 1798, 1403
    - 2 juli 1798-30 december 1798, 1404
    - 7 januari 1799-25 juni 1799, 1405
    - 1 juli 1799-31 december 1799, 1406
    - 2 januari 1800-30 juni 1800, 1407
    - 2 juli 1800-31 december 1800, 1408
    - 2 januari 1801-30 juni 1801, 1409
    - 1 juli 1801-31 december 1801, 1410
    - 3 januari 1802-29 juni 1802, 1411
    - 1 juli 1802-29 december 1802, 1412
    - 3 januari 1803-30 juni 1803, 1413
    - 1 juli 1803-31 december 1803, 1414
    - 2 januari 1804-25 juni 1804, 1415
    - 5 juli 1804-31 december 1804, 1416
    - 2 januari 1805-28 juni 1805, 1417
    - 4 juli 1805-31 december 1805, 1418
    - 5 januari 1806-27 juni 1806, 1419
    - 1 juli 1806-29 december 1806, 1420
    - 2 januari 1807-29 juni 1807, 1421
    - 1 juli 1807-31 december 1807, 1422
    - 2 januari 1808-30 juni 1808, 1423
    - 1 juli 1808-30 december 1808, 1424
    - 1 januari 1809-30 juni 1809, 1425
    - 1 juli 1809-29 december 1809, 1426
    - 4 januari 1810-29 juni 1810, 1427
    - 2 juli 1810-31 december 1810, 1428
- Casparus Henricus van Heymenberg Reuvens, 1777-1797, 77.
  Deze notaris werd als zodanig na recommandatie van burgemeesteren en regeerders van Haarlem, d.d. 23 mei 1777, door de Staten van Holland op 27 mei 1777 gecreëerd en dezelfde dag door het Hof van Holland geadmitteerd. Op 30 mei 1777 toegelaten tot de uitoefening van het notarisschap binnen Haarlem. Hij was procureur alhier. Op eigen verzoek ontslagen door het stadsbestuur van Haarlem op 4 mei 1797
  - Minuten van allerlei notariële akten, 1777-1797, 1429-1448; 20 delen
    Band 1448A op de studiezaal is de index op deze akten
    - 2 juni 1777-16 december 1777, 1429
    - 8 januari 1778-30 december 1778, 1430
    - 27 januari 1779-25 december 1779, 1431
    - 3 januari 1780-28 december 1780, 1432
    - 4 januari 1781-28 december 1781, 1433
    - 9 januari 1782-27 december 1782, 1434
    - 6 januari 1783-31 december 1783, 1435
    - 3 januari 1784-22 december 1784, 1436
    - 14 januari 1785-30 december 1785, 1437
    - 12 januari 1786-27 december 1786, 1438
    - 15 januari 1787-24 december 1787, 1439
    - 5 januari 1788-28 december 1788, 1440
    - 13 januari 1789-30 december 1789, 1441
    - 2 januari 1790-27 december 1790, 1442
    - 10 januari 1791-28 december 1791, 1443
    - 6 januari 1792-31 december 1792, 1444
    - 8 januari 1793-21 december 1793, 1445
    - 8 januari 1794-28 juni 1794, 1446
    - 9 juli 1794-29 december 1794, 1447
    - 6 januari 1795-20 april 1797, 1448
- Johannes Leonard de Mayne, 1779-1801, 78.
  Deze notaris werd als zodanig na recommandatie van burgemeesteren en regeerders van Haarlem, d.d 26 november 1779, door de Staten van Holland op 10 december 1779 gecreëerd en dezelfde dag door het Hof van Holland geadmitteerd. Toegelaten tot het uitoefenen van notarisschap binnen Haarlem op 15 december 1779. Hij was toen procureur alhier. Nadat hij zich heimelijk uit de stad verwijderd had, werd zijn boedel op 30 juli 1801 door het College van Justitie van Haarlem insolvent verklaard
  - Minuten van allerlei notariële akten; met een index in elk deel, 1779-1801, 1449-1470; 22 delen
    Band 1471 op de studiezaal is de index op deze akten
    - 27 december 1779-31 december 1780, 1449
    - 1 januari 1781-14 december 1781, 1450
    - 4 januari 1782-31 december 1782, 1451
    - 7 januari 1783-25 december 1783, 1452
    - 6 januari 1784-22 december 1784, 1453
    - 3 januari 1785-18 december 1785, 1454
    - 5 januari 1786-26 december 1786, 1455
    - 9 januari 1787-29 december 1787, 1456
    - 21 januari 1788-29 december 1788, 1457
    - 5 januari 1789-25 december 1789, 1458
    - 5 januari 1790-24 december 1790, 1459
    - 6 januari 1791-30 december 1791, 1460
    - 9 januari 1792-30 december 1792, 1461
    - 2 januari 1793-20 december 1793, 1462
    - 11 januari 1794-29 december 1794, 1463
    - 9 januari 1795-31 december 1795, 1464
    - 14 januari 1796-26 december 1796, 1465
    - 5 januari 1797-20 december 1797, 1466
    - 8 januari 1798-20 december 1798, 1467
    - 9 januari 1799-16 december 1799, 1468
    - 11 januari 1800-9 december 1800, 1469
    - 10 januari 1801-11 juni 1801, 1470
  - Index op de voor- en familienamen op alle delen, 1471
- Johannes Petrus Kuenen, 1782-1811, 79.
  Deze notaris werd als zodanig na recommandatie van Burgemeesteren en Regeerders van Haarlem, d.d. 24 december 1781, door de Staten van Holland op 27 december 1781 gecreëerd. Geadmitteerd door het Hof van Holland op 28 december 1781. Toegelaten tot uitoefening van het notarisschap binnen Haarlem op 2 januari 1782. Hij was procureur in deze stad. Zie ook inv.nrs. 1618-1626 voor de akten uit de periode 1811-1831
  - Minuten van allerlei notariële akten, 1782-1811, 1472-1529; 27 delen en 35 pakken
    - 7 januari 1782-28 juni 1782; met index, 1472; 1 deel
    - 1 juli 1782-21 december 1782; met index, 1473; 1 deel
    - 7 januari 1783-30 juni 1783; met index, 1474; 1 deel
    - 2 juli 1783-27 december 1783; met index, 1475; 1 deel
    - 6 januari 1784-30 juni 1784; met index, 1476; 1 deel
    - 8 juli 1784-19 december 1784; met index, 1477; 1 deel
    - 5 januari 1785-27 juni 1785; met index, 1478; 1 deel
    - 2 juli 1785-30 december 1785; met index, 1479; 1 deel
    - 2 januari 1786-23 juni 1786; met index, 1480; 1 deel
    - 3 juli 1786-31 december 1786; met index, 1481; 1 deel
    - 2 januari 1787-26 juni 1787; met index, 1482; 1 deel
    - 7 juli 1787-31 december 1787; met index, 1483; 1 deel
    - 13 januari 1788-27 juni 1788; met index, 1484; 1 deel
    - 1 juli 1788-29 december 1788; met index, 1485; 1 deel
    - 3 januari 1789-29 juni 1789; met index, 1486; 1 deel
    - 7 juli 1789-29 december 1789, 1487; 1 deel
    - 3 januari 1790-25 juni 1790, 1488; 1 deel
    - 6 juli 1790-31 december 1790, 1489; 1 deel
    - 4 januari 1791-30 juni 1791, 1490; 1 deel
    - 1 juli 1791-31 december 1791, 1491; 1 deel
    - 2 januari 1792-22 juni 1792, 1492; 1 deel
    - 9 juli 1792-31 december 1792, 1493; 1 deel
    - 2 januari 1793-25 juni 1793, 1494; 1 deel
    - 1 juli 1793-31 december 1793, 1495; 1 deel
    - 3 januari 1794-28 juni 1794, 1496; 1 deel
    - 1 juli 1794-31 december 1794, 1497; 1 deel
    - 2 januari 1795-27 juni 1795, 1498; 1 deel
    - 3 juli 1795-15 oktober 1795, 1499; 2 pakken
    - 15 oktober, nr. 250.-28 december 1795, --
    - 1 januari 1796-21 maart 1796, 1500; 2 pakken
    - 24 maart 1796-28 juni 1796, --
    - 6 juli 1796-30 december 1796, 1501; 1 pak
    - 2 januari 1797-28 maart 1797, 1502; 2 pakken
    - 30 maart 1797-28 juni 1797, --
    - 4 juli 1797-31 december 1797, 1503; 1 pak
    - 4 januari 1798-29 juni 1798, 1504; 1 pak
    - 2 juli 1798-31 december 1798, 1505; 1 pak
    - 3 januari 1799-29 juni 1799, 1506; 1 pak
    - 4 juli 1799-31 december 1799, 1507; 1 pak
    - 3 januari 1800-30 juni 1800, 1508; 1 pak
    - 2 juli 1800-30 december 1800, 1509; 1 pak
    - 1 januari 1801-30 juni 1801, 1510; 1 pak
    - 1 juli 1801-31 december 1801, 1511; 1 pak
    - 2 januari 1802-10 april 1802, nr. 114; met index, 1512.1; 1 pak
    - 10 april 1802, nr. 115-30 juni 1802; met index, 1512.2; 1 pak
    - 2 juli 1802-31 december 1802, 1513; 1 pak
    - 8 januari 1803-29 juni 1803; met index, 1514; 1 pak
    - 4 juli 1803-30 december 1803; met index, 1515; 1 pak
    - 1 januari 1804-23 juni 1804; met index, 1516; 1 pak
    - 1 juli 1804-31 december 1804; met index, 1517; 1 pak
    - 1 januari 1805-29 juni 1805, 1518; 1 pak
    - 1 juli 1805-31 december 1805; met index, 1519; 1 pak
    - 7 januari 1806-25 juni 1806, 1520; 1 pak
    - 5 juli 1806-20 december 1806; met index, 1521; 1 pak
    - 5 januari 1807-26 juni 1807; met index, 1522; 1 pak
    - 6 juli 1807-31 december 1807; met index, 1523; 1 pak
    - 2 januari 1808-18 juni 1808; met index, 1524; 1 pak
    - 18 juli 1808-29 december 1808; met index, 1525; 1 pak
    - 5 januari 1809-28 juni 1809; met index, 1526; 1 pak
    - 2 juli 1809-29 december 1809; met index, 1527; 1 pak
    - 7 januari 1810-29 juni 1810; met index, 1528; 1 pak
    - 3 juli 1810-4 februari 1811; met index, 1529; 1 pak
- Mr. Diderik Schoock van Bree, 1785-1798, 80.
  Deze notaris werd als zodanig na recommandatie van burgemeesteren en regeerders van de stad Haarlem, d.d. 19 april 1785, door de Staten van Holland op 22 april 1785 gecreëerd en dezelfde dag door het Hof van Holland geadmitteerd. Toegelaten tot de uitoefening van het notarisschap binnen Haarlem op 29 april 1785. Op 14 april 1798 door het stadsbestuur van Haarlem als notaris ontslagen. Op zijn verzoek is hem door de Municipaliteit van Haarlem op 18 juli 1801 toegestaan het notarisschap hier weer uit te oefenen, mits hij echter aan het Comité van Algemeen Belang doet blijken dat hij stemgerechtigd burger is van de Bataafsche Republiek of zich tot het verkrijgen van het stemrecht tot hetzelfde comité moeten wenden en hen de vereiste verklaringen overleggen
  - Minuten van allerlei notariële akten; met een chronologisch register in elk deel, 1785-1798, 1530-1542; 13 delen
    - 1 juni 1785-22 december 1786, 1530
    - 10 januari 1787-4 december 1787, 1531
    - 6 januari 1788-31 december 1788, 1532
    - 5 januari 1789-31 december 1789, 1533
    - 4 januari 1790-22 december 1790, 1534
    - 3 januari 1791-15 december 1791, 1535
    - 10 januari 1792-27 december 1792, 1536
    - 17 januari 1793-27 december 1793, 1537
    - 5 januari 1794-29 december 1794, 1538
    - 15 januari 1795-18 december 1795, 1539
    - 5 januari 1796-28 december 1796, 1540
    - 3 januari 1797-28 december 1797, 1541
    - 1 januari 1798-14 april 1798, 1542
- Jacob Scholting, 1797-1811, 81.
  Deze notaris werd als zodanig op 1 juni 1797 gecreëerd en op dezelfde dag door het Hof van Holland geadmitteerd. Toegelaten tot de uitoefening van het notarisschap binnen Haarlem op 3 juni 1797. Zie ook inv.nrs 1627-1660 voor akten uit de periode 1811-1839
  - Minuten van allerlei notariële akten; met een index in elk (heel) inventarisnummer, 1797-1811, 1543-1568; 30 pakken
    De banden 1660.1(A-G), 1660.2 (H-O), 1660.3(P-Z) op de studiezaal vormen de index op deze akten
    - 3 juni 1797-28 december 1797, 1543
    - 5 januari 1798-21 december 1798, 1544
    - 4 januari 1799-31 december 1799, 1545
    - 4 januari 1800-22 juni 1800, 1546
    - 2 juli 1800-7 september 1800, 1547.1
    - september 1800-31 december 1800, 1547.2
      Eerste stuk ontbreekt
    - 3 januari 1801-29 januari 1801, 1548.1
    - 30 januari 1801-25 juni 1801, 1548.2
    - 1 juli 1801-31 december 1801, 1549
    - 2 januari 1802-30 juni 1802, 1550
    - 2 juli 1802-31 december 1802, 1551
    - 3 januari 1803-28 juni 1803, 1552
    - 1 juli 1803-31 december 1803, 1553
    - 2 januari 1804-30 juni 1804, 1554
    - 2 juli 1804-31 december 1804, 1555
    - 5 januari 1805-29 juni 1805, 1556
    - 1 juli 1805-31 december 1805, 1557
    - 3 januari 1806-20 maart 1806, nr. 71, 1558.1
    - 20 maart 1806, nr.72-26 juni 1806, 1558.2
    - 7 augustus 1806-31 december 1806, 1559
    - 2 januari 1807-30 juni 1807, 1560
    - 1 juli 1807-31 december 1807, 1561
    - 4 januari 1808-24 juni 1808, 1562
    - 2 juli 1808-31 december 1808, 1563
    - 2 januari 1809-24 juni 1809, 1564
    - 4 juli 1809-30 december 1809, 1565
    - 3 januari 1810-29 juni 1810, 1566
    - 6 juli 1810-24 december 1810, 1567
    - 3 januari 1811-16 april 1811, 1568.1
    - 18 april 1811-28 juni 1811, 1568.2
- Pieter van Lee, 1801-1810, 82.
  Deze notaris werd als zodanig op 22 september 1801 door het Hof van Holland geadmitteerd. Toegelaten tot de uitoefening van het notarisschap binnen Haarlem op 24 september 1801. Zie ook inv.nrs. 1661-1690 voor akten uit de periode 1811-1842 en het nieuw notarieel archief inv.nrs. 35-46 voor akten uit de periode 1843-1853
  - Minuten van allerlei notariële akten, 1801-1810, 1569-1578; 10 pakken
    De banden 1689-1690.1(A-K) en 1689-1690.2(L-Z) op de studiezaal vormen de index op deze akten
    - 1 oktober 1801-29 december 1801, 1569
    - 5 januari 1802-31 december 1802, 1570
    - 4 januari 1803-30 december 1803, 1571
    - 1 januari 1804-21 december 1804, 1572
    - 12 januari 1805-31 december 1805, 1573
    - 6 januari 1806-29 december 1806, 1574
    - 8 januari 1807-17 december 1807, 1575
    - 8 januari 1808-27 december 1808, 1576
    - 2 januari 1809-29 december 1809, 1577
    - 2 januari 1810-29 december 1810, 1578
- Willem Arnoldus Haselaar, 1804-1811, 83.
  Deze notaris werd 30 december 1803 door het Hof van Holland geadmitteerd, na bekomen brieven van voorschrijving van de Raad van de stad Haarlem van 2 december 1803. Zie inv. nrs. 1691-1735 voor de akten uit de periode 1811-1835
  - Minuten van allerlei notariële akten; met in ieder pak een index, 1804-1811, 1579-1589; 11 pakken
    - 6 januari 1804-31 december 1804, 1579
    - 3 januari 1805-31 december 1805, 1580
    - 3 januari 1806-31 december 1806, 1581
    - 4 januari 1807-31 december 1807, 1582
    - 7 januari 1808-29 juni 1808, 1583
    - 2 juli 1808-31 december 1808, 1584
    - 2 januari 1809-27 juni 1809, 1585
    - 4 juli 1809-31 december 1809, 1586
    - 4 januari 1810-29 juni 1810, 1587
    - 2 juli 1810-31 december 1810, 1588
    - 5 januari 1811-27 juni 1811, 1589
- Cornelis Gerlings sr, 1809-1811, 84.
  Deze notaris werd 20 juni 1809 door het Hof van Holland geadmitteerd. Zie inv.nrs. 1736-1755 voor akten uit de periode 1812-1842 en het nieuw notarieel archief inv.nrs. 26-32 voor de akten uit de periode 1843-1851
  - Minuten van allerlei notariële akten, 1809-1811, 1590-1592; 3 pakken
    Band 1755B is de index op deze akten
    - 27 juni 1809-27 december 1809, 1590
    - 8 januari 1810-31 december 1810, 1591
    - 7 januari 1811-31 december 1811, 1592
- Jan Schouten, 1811-1828, 85.
  Sedert 18 juli 1828 heeft deze notaris geen akte meer opgemaakt. Jan Schouten overleed op 16 februari 1834, oud 79 jaren. Begraven op 20 februari 1834. Hij woonde in de Grote Houtstraat. Voor akten van deze notaris uit de periode 1776-1810 zie inv.nrs. 1363-1428. Hier vindt u nog meer informatie over de notaris
  - Minuten van allerlei notariële akten, 1811-1828, 1593-1615; 22 delen en 1 pak
    De banden 1617.1(A-J) en 1617.2(K-Z) op de studiezaal bevatten fragmenten van een index op deze akten
    - 2 januari 1811-31 mei 1811, 1593
    - 1 juni 1811-30 augustus 1811, 1594
    - 2 september 1811-31 december 1811, 1595
    - 13 januari 1812-28 juni 1812, 1596
    - 2 juli 1812-31 december 1812, 1597
    - 5 januari 1813-30 juni 1813, 1598
    - 1 juli 1813-31 december 1813, 1599
    - 3 januari 1814-30 juni 1814, 1600
    - 8 juli 1814-30 december 1814, 1601
    - 6 januari 1815-24 juni 1815, 1602
    - 1 juli 1815-30 december 1815, 1603
    - 6 januari 1816-31 december 1816, 1604
    - 4 januari 1817-28 juni 1817, 1605
    - 2 juli 1817-31 december 1817, 1606
    - 2 januari 1818-29 juni 1818, 1607
    - 4 juli 1818-31 december 1818, 1608
    - 2 januari 1819-30 juni 1819, 1609
    - 3 juli 1819-30 december 1819, 1610
    - 1 januari 1820-28 juni 1820, 1611
    - 8 juli 1820-23 december 1820, 1612
    - 6 januari 1821-12 december 1821, 1613
    - 24 januari 1822-23 december 1822, 1614
    - 7 januari 1823-18 juli 1828, 1615; 1 pak
  - Repertoires van de akten, gepasseerd voor Jan Schouten, notaris sedert 1 januari 1812 tot april 1834, 1616; 13 stuks
  - Register van wisselprotesten, gedaan door Jan Schouten, notaris, van 29 juli 1812 tot 23 december 1822, --
  - Alfabetische en chronologische index op de akten uit de periode 1776-1810 en fragmenten van een index uit de periode 1811-1828, 1617
- Johannes Petrus Kuenen, 1811-1831, 86.
  Notaris J.P. Kuenen wordt begraven op 29 april 1831. Hij was 73 jaar en woonde op de Oude Gracht. Zie voor akten uit de periode 1782-1811 inv.nrs. 1472-1529. Hier vindt u ook meer informatie over de notaris
  - Minuten van allerlei notariële akten, 1811-1831, 1618-1625; 8 pakken
    - 5 februari 1811-31 december 1811; met een index, 1618
    - 4 januari 1812-31 december 1812, 1619
    - 7 januari 1813-30 december 1813, 1620
    - 3 januari 1814-28 december 1815, 1621
    - 8 januari 1816-31 december 1817, 1622
    - 21 januari 1818-27 december 1819, 1623
    - 12 januari 1820-21 december 1822, 1624
    - 6 maart 1823-14 april 1831, 1625
  - Repertoires van 4 januari 1812 tot 14 april 1831, 1626; 10 stuks
  - Register van geprotesteerde wisselbrieven sedert 16 juni 1812 tot 8 maart 1822, --
- Jacob Scholting, 1811-1839, 87.
  Jacob Scholting overleden op 2 juni 1839 op Wijkeroog onder Velsen, op 6 juni 1839 begraven te Haarlem, oud 70 jaar. Zie voor de akten uit de periode 1797-1811 inv.nrs. 1543-1568. Hier vindt u ook meer informatie over de notaris
  - Minuten van allerlei notariële akten, 1811-1839, 1627-1658; 32 pakken
    De banden 1660.1(A-G), 1660.2 (H-O) en 1660.3(P-Z) op de studiezaal vormen de index op deze akten
    - 1 juli 1811-16 november 1811, 1627
    - 16 november 1811-31 december 1811, 1628
    - 8 januari 1812-29 juni 1812, 1629
    - 2 juli 1812-31 december 1812, 1630
    - 4 januari 1813-29 juni 1813, 1631
    - 1 juli 1813-31 december 1813, 1632
    - 2 januari 1814-31 december 1814, 1633
    - 2 januari 1815-30 december 1815, 1634
    - 11 januari 1816-30 december 1816, 1635
    - 2 januari 1817-24 juni 1817, 1636
    - 10 juli 1817-27 december 1817, 1637
    - 3 januari 1818-31 december 1818, 1638
    - 6 januari 1819-29 december 1819, 1639
    - 3 januari 1820-30 december 1820, 1640
    - 2 januari 1821-22 juni 1821, 1641
    - 9 juli 1821-24 december 1821, 1642
    - 4 januari 1822-30 december 1822, 1643
    - 3 januari 1823-31 december 1823, 1644
    - 6 januari 1824-31 december 1824, 1645
    - 5 januari 1825-29 juni 1825, 1646
    - 1 juli 1825-30 december 1825, 1647
    - 3 januari 1826-27 juni 1826, 1648
    - 1 juli 1826-28 december 1826, 1649
    - 3 januari 1827-24 december 1827, 1650
    - 4 januari 1828-29 december 1828, 1651
    - 3 januari 1829-23 december 1829, 1652
    - 2 januari 1830-23 december 1830, 1653
    - 5 januari 1831-30 juni 1832, 1654
    - 3 juli 1832-29 december 1833, 1655
    - 3 januari 1834-24 december 1835, 1656
    - 8 januari 1836-30 juni 1837, 1657
    - juni 1837-30 mei 1839, 1658
  - Repertoires van de akten, gepasseerd voor Jacob Scholting, notaris, sedert 8 januari 1812 tot 30 mei 1839, 1659; 27 stuks
  - Register van protesten, gedaan door notaris Jacob Scholting van 1 januari 1812 tot 21 februari 1839, --
  - Index (halfjaarlijks) op de inv.nrs. 1627-1658, 1660
  - Index op de akten in de inv.nrs. 1543-1568 en 1627-1658, --
- Pieter van Lee, 1811-1842, 88.
  Zie voor de akten uit de periode 1801-1810 inv. nrs. 1569-1578. Hier vindt u ook meer informatie over de notaris
  - Minuten van allerlei notariële akten, 1811-1842, 1661-1686; 26 pakken
    De banden 1689-1690.1(A-K) en 1689-1690.2(L-Z) op de studiezaal vormen de index op deze akten tot en met 1840. De registers over de jaren 1841 en 1842 zijn niet geïndiceerd
    - 2 januari 1811-31december 1811, 1661
    - 7 januari 1812-31 december 1813, 1662
    - 12 januari 1814-25 december 1815, 1663
    - 5 januari 1816-30 december 1817, 1664
      Nr. 112., 1e dl., verzegeling verbroken, 27-06-1985
    - 3 januari 1818-30 december 1819, 1665
    - 1 januari 1820-30 december 1820, 1666
    - 2 januari 1821-31 december 1821, 1667
    - 1 januari 1822-30 december 1823, 1668
    - 3 januari 1824-31 december 1824, 1669
    - 4 januari 1825-31 december 1825, 1670
    - 2 januari 1826-30 december 1826, 1671
    - 2 januari 1827-31 december 1827, 1672
    - 2 januari 1828-31 december 1828, 1673
    - 1 januari 1829-31 december 1829, 1674
    - 4 januari 1830-31 december 1831, 1675
    - 3 januari 1832-11 december 1832, 1676
    - 1 januari 1833-27 december 1833, 1677
    - 3 januari 1834-31 december 1834, 1678
    - 2 januari 1835-30 december 1835, 1679
    - 4 januari 1836-30 december 1836, 1680
    - 3 januari 1837-29 december 1837, 1681
    - 4 januari 1838-31 december 1838, 1682
    - 2 januari 1839-30 december 1839, 1683
    - 9 januari 1840-31 december 1840, 1684
    - 5 januari 1841-30 december 1841, 1685
    - 3 januari 1842-31 december 1842, 1686
  - Register van protesten gedaan door notaris Pieter van Lee, 14 maart 1812-16 februari 1850, 1687
  - Repertoires van de akten, verleden voor notaris Pieter van Lee van 7 januari 1812-31 december 1842, 1688
  - Index op de akten, 1801-1817, 1818-1821, 1822-1823, 1689; 3 delen
  - Index op de akten, 1829-1833, 1834-1836 september, 1836 oktober - 1840, 1690; 3 delen
- Willem Arnoldus Haselaar, 1811-1835, 89.